最高法院刑事裁定　　　　　　　一○○年度台抗字第四二六號
抗　告　人　詹順源
上列抗告人因偽造有價證券案件，不服台灣高等法院台南分院中
華民國一００年四月十一日駁回聲請再審之裁定（一００年度聲
再字第二七號），提起抗告，本院裁定如下：
    主  文
抗告駁回。
    理  由
按刑事訴訟法第四百二十條第一項第六款之所謂「發現確實之新
證據」，係指具有嶄新性（或新規性）及顯著性（或確實性）之
證據，即判決確定前已經存在而發現在後或審判時未經注意之證
據，不須經過調查程序，從形式上觀察，顯然足以動搖原確定判
決而為受判決人有利之判決者而言。本件原裁定以：抗告人即受
判決人詹順源因犯偽造有價證券等案件，對於原審民國九十七年
十二月三十日九十七年度上更(一)字第三三０號第二審確定判決（
前經本院以九十八年度台上字第一四六０號程序判決駁回第三審
上訴確定）聲請再審，其所提出如原裁定所載聲請再審意旨之所
述，抗告人因李永民於該案件原審審理時之證詞、證人賴威仁（
已改名賴宥鈞）因於原審作證，分別被訴涉犯教唆偽證、偽證罪
嫌，均經檢察官處分不起訴確定，縱為無訛，然該偵查結果僅係
就抗告人與賴威仁被訴涉犯上開犯罪是否成立而為判斷，尚難認
其證言係已確實足以動搖原確定判決，而應為抗告人有利之判決
，且賴威仁、李永民上開證詞可否採取，事實審法院本得參酌其
他相關證據為自由之判斷，抗告人所主張上開對己有利之證言，
業為原確定判決所不採，抗告人事後再行提出，以圖證實其所為
有利之主張為真實，而據以聲請再審，自與刑事訴訟法第四百二
十條第一項第二款、第六款之規定不符，並非適法之再審事由，
其再審之聲請為無理由，因而裁定予以駁回等情。經核於法並無
不合。抗告意旨猶執前詞，略稱：賴威仁於九十四年五月二日、
九十七年十二月十六日，李永民亦於九十四年六月二十九日，分
別在原審上開案件審理時為抗告人有利之證述，抗告人因而與賴
威仁分別被訴涉犯教唆偽證、偽證罪嫌，但業經檢察官為不起訴
處分確定，堪認李永民、賴威仁上開證詞均非不實，該確定之不
起訴處分即屬上揭所定「發現確實之新證據」，原裁定竟為相異
之認定，有違經驗法則等語。經核係就原裁定理由已明白指駁說
明之事項，徒憑己意重為爭辯，而指摘原裁定不當。其抗告為無
理由，應予駁回。
據上論結，應依刑事訴訟法第四百十二條，裁定如主文。
中    華    民    國  一○○  年    六    月    八    日
                      最高法院刑事第七庭
                          審判長法官  邵  燕  玲  
                                法官  李  伯  道  
                                法官  孫  增  同  
                                法官  李  嘉  興  
                                法官  葉  麗  霞  
本件正本證明與原本無異
                                      書  記  官  
中    華    民    國  一○○  年    六    月   十五   日
                                                      K